【裁判字號】    98,簡上,959
【裁判日期】    990617
【裁判案由】    傷害等
【裁判全文】
臺灣臺中地方法院刑事判決             98年度簡上字第959號
上  訴  人  乙○○
即  被  告
上列上訴人即被告因傷害等案件，不服本院臺中簡易庭98年度簡
字第872號於中華民國98年8月31日第一審簡易判決（起訴案號：
臺灣臺中地方法院檢察署98年度偵字第 10108號），提起上訴，
本院管轄之第二審合議庭判決如下：
    主    文
上訴駁回。
乙○○緩刑貳年。
    事實及理由
一、按對於簡易判決有不服者，得上訴於管轄法院之第2審地方
    法院合議庭，刑事訴訟法第455條之1第1項定有明文。是原
    則上當事人對於簡易判決不服，均得上訴於管轄法院之第2
    審地方法院合議庭。雖同條第2項規定，依同法第451條之1
    之請求所為之科刑判決，不得上訴，惟由同法第451條之1第
    1項規定「前條第1項之案件，被告於偵查中自白者，得向檢
    察官表示願受科刑之範圍或願意接受緩刑之宣告，檢察官同
    意者，應記明筆錄，並即以被告之表示為基礎，向法院求刑
    或為緩刑宣告之請求」與同條第3項規定「被告自白犯罪未
    為第1項之表示者，在審判中得向法院為之，檢察官亦得依
    被告之表示向法院求刑或請求為緩刑之宣告」，自上開文義
    觀之，刑事訴訟法第451條之1之適用，係指檢察官以簡易判
    決處刑書向法院聲請，並由法院依檢察官或被告求刑之表示
    所為之科刑判決，而此種簡易判決依同法第455條之1第2項
    規定不得上訴；但如係檢察官依通常程序起訴，而經法院改
    依簡易程序審理，並依被告之求刑表示所為之簡易判決，此
    種簡易判決並非同法第451條之1第1項、第3項規定之情形，
    自無同法第455條之1第2項不得上訴規定之適用（臺灣高等
    法院暨所屬法院89年度法律座談彙編第413頁至第415頁參見
    ）。查本件被告乙○○係經臺灣臺中地方法院檢察署以98年
    度偵字第10108號依通常程序提起公訴後，經原審以98年度
    易字第2598號受理，被告自白犯罪，始經原審於98年8月19
    日裁定改以簡易判決處刑，有起訴書、原審上開裁定在卷可
    憑，雖被告於原審98年度易字第2598號案件準備程序期日自
    白犯罪時，復亦請求本案改以簡易判決處刑，並當庭表示願
    意受法院科刑之範圍為有期徒刑3月以內刑度，檢察官亦當
    庭對於被告上開願受科刑範圍及改以簡易判決處刑之請求表
    示無意見（見原審98年度易字第2598號案件第20頁），惟揆
    諸前引說明，本案被告提起上訴，非法所不許，其上訴仍屬
    合法，合先敘明。
二、本案經本院審理結果，認第一審簡易判決認事、用法及量刑
    均無不當，應予維持，除引用如附件所示之本院第一審簡易
    判決書記載之犯罪事實、證據及理由外，並補充被告乙○○
    於本院審理時之自白為證據。
三、上訴人即被告乙○○上訴意旨略以：原審諭知有期徒刑3月
    ，如易科罰金需繳納新臺幣9萬元，其無力支付，希望能與
    告訴人丁○○和解，並從輕量刑，為此提起上訴等語。
四、經查，原審依據被告之自白、共同被告丙○○於原審準備程
    序之自白、告訴人丁○○於警訊暨偵查中之指訴、證人翁君
    怡於警詢暨偵查中之證述、證人王清泉及林家彬於警詢之證
    述、中山醫學大學附設醫院診斷證明書1紙、照片4幀等證據
    ，認被告乙○○所犯傷害、共同強制犯行明確，審酌刑法第
    57條規定之各款事由，適用刑事訴訟法第449條第1項、第45
    4條第2項，刑法第28條、第277條第1項、第304條第1項第55
    條、第41條第1項前段及刑法施行法第1條之1第1項、第2項
    前段等規定，在法定刑度內判處被告乙○○有期刑徒3月，
    並諭知易科罰金之折算標準，經核其認事用法均無違誤，量
    刑亦稱妥適，並無不當。又量刑之輕重，係事實審法院得依
    職權自由裁量之事項，茍已斟酌刑法第57條各款所列情狀而
    未逾越法定刑度，則不得遽指為違法；又刑罰之量定屬法院
    自由裁量之職權行使，但仍應審酌刑法第57條所列各款事由
    及一切情狀，為酌量輕重之標準，並非漫無限制，在同一犯
    罪事實與情節，如別無其他加重或減輕之原因，下級法院量
    定之刑，亦無過重或失輕之不當情形，則上級法院對於下級
    法院之職權行使，原則上應予尊重（最高法院72年台上字第
    6696號判例、85年度台上字第2446號判決意旨參照），況本
    件係依被告於原審所表示願受法院科刑之範圍量刑，衡情難
    認有何不當，上訴意旨既未具體指摘原審判決有何不法及違
    誤，僅以其有與告訴人和解之意願而請求從輕量刑，揆諸上
    開說明，自乏其據，上訴為無理由，應予駁回。
五、按凡有審理事實職權之法院，均得依其職權諭知緩刑，第二
    審以判決駁回上訴時，仍得諭知緩刑之宣告。本件上訴雖無
    理由，然被告5年以內未曾因故意犯罪受有期徒刑以上刑之
    宣告，有臺灣高等法院被告前案紀錄表1份附卷可稽，其因
    子吳秉印與告訴人間之賭博債務糾紛，一時失慮，致觸犯本
    案犯行，惟已於99年4月23日與告訴人丁○○達成和解，有
    本院99年度司中調字第879號調解程序筆錄1份附卷可參。本
    院審酌被告於原審審理時認罪，於本院並積極與告訴人和解
    ，獲致告訴人原諒，顯有悔意，其經此偵、審程序及刑之宣
    告，當知所警惕，而無再犯之虞，因認對其所宣告之刑，以
    暫不執行為適當，爰依刑法第74條第1項第2款規定，併予宣
    告緩刑2年，以啟自新。
據上論斷，應依刑事訴訟法第455條之 1第1項、第3項、第364條
、第368條、第373條，刑法第74條第1項第2款，判決如主文。
本案經檢察官甲○○到庭執行職務。
中    華    民    國    99    年    6    月     17    日
                  刑事第七庭審判長法  官  王邁揚
                                  法  官  陳  葳
                                  法  官  林美玲
以上正本證明與原本無異。
本件不得上訴。
                                  書記官  黃珮華
中    華    民    國    99    年    6    月     17    日

司法院資訊處製作；財團法人民間司法改革基金會備份。
